【裁判字號】    89,上訴,2294
【裁判日期】    890607
【裁判案由】    毒品危害防制條例
【裁判全文】
臺灣高等法院刑事判決                          八十九年度上訴字第二二九四號
    上  訴  人
    即  被  告  丙○○
    指定辯護人  本院甲○
右上訴人，因違反毒品危害防制條例案件，不服臺灣板橋地方法院八十九年度訴緝字
第九五號，中華民國八十九年六月七日第一審判決（起訴案號：臺灣板橋地方法院檢
察署八十七年度偵字第二０八九０、二二五一八號）提起上訴，本院判決如左：
    主      文
上訴駁回。
    事      實
一、丙○○於民國八十三年間曾因麻醉藥品管理條例、肅清煙毒條例等案件，經本院
    定應執行有期徒刑三年八月，甫於八十六年八月十二日縮刑期滿執行完畢，仍不
    知悛悔。緣丁○○（已結）基於意圖營利之概括犯意，先於不詳時地，向年籍不
    詳綽號「禿頭」或「無毛」之人購入劣質之第二級毒品安非他命後，用工業用丙
    酮予以漂白並去除嗆味，並以0000000000之行動電話作為販賣第二級
毒品安非他命之聯絡工具，於八十七年九月十五日下午四時許，在基隆市巨蛋保
    齡球館前，以新台幣（下同）十九萬六千元之價格，出售毛重三百六十四公克、
    淨重三百四十九點四四公克之安非他命予意圖販賣營利而販入之乙○○（已結）
    ，乙○○販入後攜至其位於台北縣三重市○○路○段二四四巷二九號四樓住處分
    裝欲伺機販賣，經警於同年月十七日晚間十一時許，在上址查獲，並扣得其所有
    之上開安非他命十二包（淨重三百四十九點四四公克）、其所有供犯罪所用之電
    子秤一個、杓子一個、安非他命分裝袋一百個，乙○○並供出其所有之安非他命
    係向丁○○購買，配合警方打前開行動電話聯絡丁○○，約定以二十八萬元購買
    半公斤安非他命，並約定在八十七年九月十八日下午三時許，在基隆市○○○路
    一六０之一號前交易，丁○○乃將安非他命交由與之有販賣安非他命犯意聯絡之
    丙○○，由丙○○攜至約定地點交予乙○○，而為警於八十七年九月十八日下午
    三時許，在基隆市○○○路一六０之一號，查獲丙○○，並扣得安非他命一大包
    （毛重四八八公克、淨重四八０點０一公克）。
二、案經臺北縣警察局金山分局報請台灣板橋地方法院檢察署檢察官偵查起訴。
    理      由
一、訊據上訴人即被告丙○○矢口否認有販賣安非他命之犯行，且於原審偵審中，本
    院八十九年七月十九日調查時辯稱：所查扣之安非他命係我向阿財購買用來自己
    吸食，我不認識丁○○、乙○○二人云云，嗣於本院八十九年七月二十五日審理
    中則辯稱：我沒有參與乙○○販入的那一次，後來那一次是丁○○叫我帶去，他
    說那是修理車子的工作服，有一個賣家具的人，他要工作服，那邊離丁○○住的
    地方很近，他叫我拿到那邊，他叫他在那邊等，那時他交給我的時候，我不知道
    是安非他命，我就幫忙送過去，丁○○沒有叫我向對方拿錢，我到了，就被警察
    抓到，我沒有幫他販賣，只有幫忙貨貨而已等語。
二、查：
    (一)同案被告乙○○於警訊及初次偵訊時均坦承在其住處查扣之安非他命係其想要
      販售他人牟利，而向同案被告丁○○所購買，並配合警方打行動電話予丁○○
      ，表示欲以二十八萬元之代價購買半公斤安非他命，而由丁○○叫丙○○交予
      乙○○，因而當場查獲被告丙○○等情。而警方也確因乙○○打行動電話聯絡
      丁○○而查獲丙○○。且當場扣得之安非他命重量（毛重四八八公克、淨重四
      八０點０一公克）亦與所約定購買之半公斤相差甚微等情，足見乙○○上開之
      供述核與事實相符，應可採信，其於本院八十九年七月十九日調查中供稱：我
      不知道是誰帶來安非他命我沒有看到云云，顯屬事後迴護被告之詞，應不足採
      。
    (二)同案被告丁○○於警訊及偵查中均坦承：第一次「無毛」將安非他命寄放在其
      處所，叫其將安非他命交給乙○○，第二次係因其不在基隆市，才叫丙○○將
      五百公克之安非他命送給乙○○等情，足證同案被告丁○○事後改稱：未曾交
      付安非他命予乙○○及不認識丙○○等語，核與事實不符，並不可採。
    (三)又同案被告乙○○係與丁○○約定購買安非他命之數量及價格後，由被告丙○○負責將安非他命交付予乙○○等情已詳述如前，徵諸一般安非他命買賣多係
      一手交錢、一手交貨，且同案被告丁○○亦供稱購買安非他命須一手交錢，一
      手交貨，不可賒帳，可見同案被告丁○○應有告知丙○○須向乙○○收取購買
      安非他命之價金二十八萬元，是被告丙○○與丁○○間有販賣安非他命之犯意
      聯絡及行為分擔。
    (四)再者，如事實欄所扣得之安非他命經送法務部調查局鑑定結果均係安非他命等
      情，亦有該局八十八年七月五日檢驗通知書一紙附原審卷可稽。此外，復有同
      案被告乙○○所有供犯罪所用之電子秤一個、杓子一個、安非他命分裝袋一百
      個，丁○○所有供犯罪所用之鍋子一個、丙酮五瓶、丙酮空瓶二十一瓶、漂白
      安非他命用紙張一張、帳冊一本等物扣案足憑。
    (五)綜上而觀，顯見被告上揭所辯委係圖卸刑責之詞，應不足採，其右揭罪證明確
      ，犯行洵堪認定。
三、核被告丙○○所為，係犯毒品危害防制條例第四條第五項、第二項販賣第二級毒
    品安非他命未遂罪。丁○○、丙○○販賣安非他命予乙○○之犯行，係乙○○配
    合警方而假意購買，係屬販賣第二級毒品未遂，公訴人認係販賣既遂，容有未當
    。被告販賣前後非法持有安非他命之低度行為，均為販賣之高度行為所吸收，不
    另論罪。被告丙○○與丁○○間，有犯意之聯絡及行為之分擔，為共同正犯。被
    告有如事實欄所載之前科執行情形，有台灣高等法院檢察署刑案紀錄簡覆表附原
    審卷可稽，其於受有期徒刑執行完畢後，五年內再犯本件有期徒刑以上之罪，為
    累犯，應依法加重其刑，其所犯之罪尚在未遂階段，應按既遂犯之刑減輕其刑，
    並先加後減。
四、原審本同上之見解，適用毒品危害防制條例第四條第五項、第二項、第十八條第
    一項前段，刑法第十一條前段、第二十八條、第四十七條、第二十六條前段，審
    酌被告犯罪之動機、手段、販賣毒品之重量、所生之危害，及犯罪後否認犯行等
    一切情狀，量處有期徒刑七年六月。又以扣案丙○○部分之安非他命淨重四八０
    點０一公克，係屬查獲之毒品，應依法宣告沒收銷燬之。至000000000
    0號之行動電話，同案被告丁○○於原審供稱係其向禿頭所借，已還禿頭（原審
    卷七九頁），且無證據證明係同案被告丁○○所有，爰不宣告沒收。並敘明公訴
    意旨另以：同案被告乙○○於八十七年九月十五日向丁○○所購入之安非他命係
    由丙○○所交付，認被告丙○○另涉有毒品危害防制條例第四條第二項販賣第二
    級毒品既遂罪嫌云云。訊據被告丙○○否認有販賣安非他命之犯行，辯稱：其不
    認識丁○○、乙○○等語。經查同案被告乙○○係於八十七年九月十八日協助警
    方向丁○○購買安非他命，始於約定地點第一次見到丙○○等情，業據同案被告
    乙○○於偵查及原審調查時供述綦詳，且觀諸其於警訊第一次、第二次筆錄均僅
    供稱向丁○○購買安非他命，而未談及所購之安非他命係由丙○○交付，直至警
    方查獲丙○○後，始於第三次筆錄陳稱所購買之安非他命係由丙○○所交付；復
    參以同案被告丁○○於警訊及偵查中所供：第一次係由其交予乙○○，第二次因
    其不在基隆市，始由丙○○交予乙○○等情，足見同案被告乙○○第一次向丁○○購買安非他命時，係由丁○○交付，並非由丙○○交付。此外，復查無其他積
    極證據足證被告丙○○涉有此部份犯行，其此部分被訴犯罪，應屬不能證明，因
    檢察官認此部份與前開有罪部分有連續犯之裁判上一罪關係，爰不另為無罪之諭
    知，其認事用法均無不合，量刑亦無不當，被告上訴意旨矢口否認有參與販賣行
    為，且以量刑太重指摘原判決不當為無理由，應予駁回。
五、據上論斷，應依刑事訴訟法第三百六十八條，判決如主文。
本案經檢察官吳國南到庭執行職務。
中      華      民      國    八十九    年      七      月    三十一    日
                              臺灣高等法院刑事第十庭
                                  審判長法  官  蔡  長  溪
                                        法  官  溫  耀  源
                                        法  官  楊  貴  志
右正本證明與原本無異。
如不服本判決應於收受送達後十日內向本院提出上訴書狀，其未敘述上訴之理由者並
得於提起上訴後十日內向本院補提理由書（均須按他造當事人之人數附繕本）。
                                        書記官  沈  秀  容
中      華      民      國    八十九    年      八      月      二      日
附錄：本案論罪科刑法條全文
毒品危害防制條例第四條
  製造、運輸、販賣第一級毒品者，處死刑或無期徒刑；處無期徒刑者，得併科新臺
  幣一千萬元以下罰金。
  製造、運輸、販賣第二級毒品者，處無期徒刑或七年以上有期徒刑；得併科新臺幣
  七百萬元以下罰金。
  製造、運輸、販賣第三級毒品者，處五年以上有期徒刑，得併科新臺幣五百萬元以
  下罰金。
  製造、運輸、販賣專供製造或施用毒品之器具者，處一年以上七年以下有期徒刑，
  得併科新臺幣一百萬元以下罰金。
  前四項之未遂犯罰之。


司法院資訊處製作；財團法人民間司法改革基金會備份。
